臺灣高雄地方法院民事裁定　　　　　　　110年度抗字第178號
抗　告　人　李金蓮

上列抗告人因與相對人陳炳昌間聲請裁定本票強制執行事件，對
於民國110 年10月7 日本院110 年度司票字第7077號民事裁定提
起抗告，本院裁定如下：
    主  文
抗告駁回。
抗告程序費用新臺幣壹仟元由抗告人負擔。
    理  由
一、抗告意旨略以：抗告人曾與相對人陳炳昌就原裁定主文所示
    之本票（下稱系爭本票），達成還款方式之協議，於民國
    100 年3 月至10月，每星期匯入李炳昌帳戶新臺幣（下同）
    1 萬元至1 萬5 千元不等，實際欠款已與系爭本票所載金額
    不符，願與陳炳昌重新估算另行協議還款方式，求予廢棄原
    裁定等語，並提出若干還款明細為證。
二、按執票人向本票發票人行使追索權時，得聲請法院裁定後強
    制執行，票據法第123 條定有明文。而本票執票人執以聲請
    法院裁定許可對發票人強制執行，係屬非訟事件，此聲請之
    裁定及抗告法院之裁定，僅依非訟事件程序，以審查強制執
    行許可與否，並無確定實體法律關係存否之效力。是法院受
    理本票發票人聲請准予強制執行，祇能形式審查執票人所提
    本票是否准許強制執行，至該本票債權或其原因債權是否確
    係存在等實體事項，並無審查權限。故就實體法律關係有爭
    執者，僅得另循訴訟途徑以謀解決，無法依循抗告程序救濟
    之。查相對人陳炳昌執有免除作成拒絕證書之系爭本票，到
    期日屆至提示，抗告人未給付票款等情，業據提出核屬相符
    之系爭本票為證（司票卷頁9 ），足徵陳炳昌執系爭本票聲
    請裁定准予強制執行，於法洵無不合。而細繹首揭之抗告意
    旨，核屬系爭本票債權或其原因債權是否存在等實體問題，
    應另循提訴解決，非能以抗告程序救濟。
三、綜上所述，陳炳昌執系爭本票聲請裁定准予強制執行，為有
    理由，應予准許。則原裁定准予強制執行，並無違誤。抗告
    意旨指摘原裁定不當，求予廢棄，為無理由，應予駁回。
據上論結，本件抗告為無理由，依非訟事件法第46條、第21條第
2 項、第24條第1 項，民事訴訟法第495 條之1 第1 項、第449
條第1 項、第95條、第78條，裁定如主文。
中    華    民    國   110    年    11    月    10    日
                            民事第一庭
                                審判長法  官  蔣志宗
                                      法  官  葉晨暘
                                      法  官  劉定安
以上正本係照原本作成。
如不服本裁定應於送達後 10 日內向本院提出再抗告狀（並按他
造當事人之人數附繕本），並繳納再抗告費新臺幣1 千元。
再為抗告僅得以適用法規顯有錯誤為理由，並應委任律師為代理
人。
附註：
抗告人之配偶、三親等內之血親、二親等內之姻親，或抗告人為
法人、中央或地方機關時，其所屬專任人員具有律師資格並經法
院認適當者，亦得為第三審代理人。
抗告人或其法定代理人具有律師資格者及前項情形，應於提出抗
告或委任時釋明之。
中    華    民    國   110    年    11    月    10    日
                                      書記官  陳鈺甯